【裁判字號】    97,訴,289
【裁判日期】    971130
【裁判案由】    分割共有物
【裁判全文】
臺灣雲林地方法院民事判決               97年度訴字第289號
原      告  子○○○
訴訟代理人  林重仁律師
被      告  宙○○
            天○○○
兼  共  同
訴訟代理人  宇○○
被      告  地○○
                      35號
兼  上四人
共      同
訴訟代理人  亥○○
被      告  戌○○
                      125之.
訴訟代理人  宇○○
被      告  玄○○
                      52號7.
            Ｂ○○
                      12號2.
            黃○○
兼  上八人
共      同
訴訟代理人  Ａ○○
被      告  丑○○
            辛○○
                      48號2.
            寅○○
            申○○
            未○○
上  一  人
訴訟代理人  午○○
兼  上一人
訴訟代理人  酉○○
被      告  卯○○
            辰○○
            巳○○
            丙○○
兼  上一人
訴訟代理人  戊○○
被      告  庚○○
            壬○○
                      巷48號.
共      同
訴訟代理人  甲○
上  一  人
訴訟代理人  癸○○
                      40號
被      告  己○○
                      之1號8.
            丁○○
上  一  人
訴訟代理人  乙○○
上列當事人間請求分割共有物事件，本院於民國97年11月5 日言
詞辯論終結，判決如下：
    主  文
兩造（被告亥○○、天○○○、Ｂ○○、黃○○、辰○○、壬○○、己○○、庚○○除外）共有坐落雲林縣斗南鎮○○段一０一
四地號、地目旱、面積０．一三八公頃土地，及兩造（被告天○○○、Ｂ○○、黃○○、辰○○、壬○○、己○○、庚○○除外
）共有同地段一０一九地號、地目旱、面積０．一八八三公頃土
地，與兩造（被告宇○○、地○○、戌○○、宙○○、亥○○、
卯○○除外）共有同地段一０二三地號、地目建、面積０．三五
九三公頃土地，以雲林縣斗南地政事務所民國九十七年六月二十
五日複丈成果圖所示乙案（９７．５．２２．修正案）方法分割
，即：
符號Ｂ部分面積０．一二九八公頃土地分歸被告寅○○取得。
符號Ｃ部分面積０．０四四四公頃土地分歸被告未○○、酉○○
共同取得，並按應有部分五一四分之二六０、五一四分之二五四
比例保持共有。
符號Ｄ部分面積０．０三０五公頃土地分歸被告宇○○、地○○
、戌○○、宙○○、亥○○、天○○○共同取得，並按應有部分
三五三分之四八、三五三分之四五、三五三分之四五、三五三分
之四五、三五三分之二０、三五三分之一五０比例保持共有。
符號Ｅ部分面積０．０三一七公頃土地分歸被告Ａ○○、玄○○
、Ｂ○○、黃○○共同取得，並按應有部分三六七分之一四三、
三六七分之一四三、三六七分之七五、三六七分之六比例保持共
有。
符號Ｆ部分面積０．０五一八公頃土地分歸被告卯○○、辰○○
共同取得，並按應有部分五五三分之二六三、五五三分之二九０
比例保持共有。
符號Ｈ、Ｈ１、Ｒ部分面積０．０五三五、０．００三七、０．
００八一公頃土地分歸被告戊○○、丙○○、丁○○共同取得，
並按應有部分七五五分之六０一、七五五分之七一、七五五分之
八三比例保持共有。
符號Ｉ部分面積０．０五八五公頃土地分歸原告取得。
符號Ｊ、Ｊ１部分面積０．０四九三、０．０００一公頃土地分
歸被告丑○○取得。
符號Ｌ、Ｌ１部分面積０．００一六、０．０００二公頃土地分
歸被告壬○○、己○○、庚○○共同取得，並各按應有部分三分
一比例保持共有。
符號Ｎ、Ｐ部分面積０．０四一三、０．００八一公頃土地分歸
被告辛○○取得。
符號Ｏ部分面積０．０四七一公頃土地分歸被告申○○取得。
符號Ｑ部分面積０．０三三四公頃土地分歸被告巳○○取得。
符號Ａ、Ｇ、Ｇ１、Ｋ、Ｋ１部分為道路，面積０．０二二四、
０．０四四一、０．０一六三、０．００九一、０．０００六公
頃分歸兩造（被告壬○○、己○○、庚○○除外【按雲林縣斗南
地政事務所民國九十七年六月二十五日複丈成果圖所示乙案（９
７．５．２２．修正案）符號２９、３０、３１道路欄誤載為：
「除編號２３、２４、２４號」，真意應載為「除編號２３、２
４、２５號」】）共同取得，並按原應有部分比例保持共有。
原告及被告卯○○、辰○○、申○○應支付之補償金額，如附表
所示，並由分配面積減少者，按減少面積之比例分受之。
就分割上開一０一四號土地訴訟費用部分，由原告與被告寅○○
、未○○、酉○○、宇○○、地○○、戌○○、宙○○、Ａ○○
、玄○○、卯○○、戊○○、丙○○、丁○○、丑○○、辛○○
、申○○、巳○○按上開一０一四號土地之原應有部分比例負擔
。
就分割上開一０一九號土地訴訟費用部分，由原告與被告寅○○
、未○○、酉○○、宇○○、地○○、戌○○、宙○○、亥○○
、Ａ○○、玄○○、卯○○、戊○○、丙○○、丁○○、丑○○
、辛○○、申○○、巳○○按上開一０一九號土地之原應有部分
比例負擔。
就分割上開一０二三號土地訴訟費用部分，由原告與被告寅○○
、未○○、酉○○、天○○○、Ａ○○、玄○○、Ｂ○○、黃○○、辰○○、戊○○、丙○○、丁○○、丑○○、壬○○、己○○、庚○○、辛○○、申○○、巳○○按上開一０二三號土地之
原應有部分比例負擔。
    事實及理由
一、被告辛○○、卯○○、辰○○、巳○○、己○○未於言詞辯
    論期日到場，核無民事訴訟法第386 條各款所列情形，爰依
    原告聲請，由其一造辯論而為判決。
二、原告主張：坐落雲林縣斗南鎮○○段1014地號、地目旱、面
    積0.138 公頃土地（下稱系爭1014號土地）為兩造（被告亥
    ○○、天○○○、Ｂ○○、黃○○、辰○○、壬○○、己○○、庚○○除外）共有；坐落同地段1019地號、地目旱、面
    積0.1883公頃土地（下稱系爭1019號土地）為兩造（被告天
    ○○○、Ｂ○○、黃○○、辰○○、壬○○、己○○、庚○○除外）共有；坐落同地段1023地號、地目建、面積0.3593
    公頃土地（下稱系爭1023號土地）為兩造（被告宇○○、地
    ○○、戌○○、宙○○、亥○○、卯○○除外）共有，應有
    部分各如土地登記簿謄本所載之權利範圍欄所示，原告欲分
    割土地以便利土地之利用，然系爭1014、1019、1023號土地
    迄今仍保持共有，致土地均無法充分利用，而兩造間並未定
    有不能分割之期限，亦無因物之使用目的，不能分割之情形
    ，為充份利用各共有人土地，爰依民法第823 條第1 項規定
    訴請裁判分割等語。並聲明：
  (一)依雲林縣斗南地政事務所97年6 月25日複丈成果圖所示甲、
    乙案（97．5 ．22．修正案）方法分割。
  (二)每平方公尺以新台幣（下同）12,100元為補償標準。
三、被告部分：
  (一)被告宙○○、天○○○、宇○○、地○○、亥○○、戌○○
    陳稱：同意系爭3 筆土地合併分割，被告宇○○、地○○、
    戌○○、宙○○、亥○○、天○○○願再繼續保持共有。原
    告於民國97年3 月10日分割方案之符號Ｄ部分過於狹長，希
    能調整方正，且有道路通行，以利土地使用。同意原告於97
    年4 月16日之分割方案。並聲明：依雲林縣斗南地政事務所
    97年6 月25日複丈成果圖所示乙案（97．5 ．22．修正案）
    方法分割。
  (二)被告玄○○、Ｂ○○、黃○○、Ａ○○陳稱：願與被告黃○○、玄○○、Ｂ○○繼續保持共有，並分配在被告宇○○、
    宙○○、亥○○、天○○○之西側，同意系爭3 筆土地合併
    分割。原告於97年3 月10日分割方案之符號Ｅ部分過於狹長
    ，希能調整方正，且有道路可通行，以利土地使用。同意原
    告於97年4 月16日之分割方案。並聲明：依雲林縣斗南地政
    事務所97年6 月25日複丈成果圖所示乙案（97．5 ．22．修
    正案）方法分割。
  (三)被告丑○○陳稱：希望建物能儘量保留，如遭拆除亦無意見
    ，不願再與其他共有人繼續保持共有，同意系爭3 筆土地合
    併分割，位置與原告對調，否則即要保留建物。對原告於97
    年3 月10日分割方案沒有意見。希東側有道路可通行。並聲
    明：依雲林縣斗南地政事務所97年6 月25日複丈成果圖所示
    甲案（97．5 ．22．修正案）方法分割。
  (四)被告辛○○未於最後言詞辯論期日到場，惟據其以前到場陳
    稱：同意系爭3 筆土地合併分割，並分足面積，且地形需方
    正。
  (五)被告寅○○陳稱：同意原告之主張及系爭3 筆土地合併分割
    ，及原告所提之分割方案，與每平方公尺12,100元為補償標
    準。並聲明：依雲林縣斗南地政事務所97 年6月25日複丈成
    果圖所示甲案（97．5 ．22．修正案）方法分割。
  (六)被告申○○陳稱：請求按建物占有位置分配予伊，不願再與
    其他共有人繼續保持共有，同意系爭3 筆土地合併分割。意
    見同被告酉○○所述。對原告於97年3 月10日分割方案沒有
    意見。同地段1017、1018號土地要通，惟現在未通，另系爭
    1014號土地也需有道路可供通行，應留設符號Ａ之道路。同
    意每平方公尺12,100元為補償標準。並聲明：依雲林縣斗南
    地政事務所97年6 月25日複丈成果圖所示甲案（97．5 ．22
    ．修正案）方法分割。
  (七)被告未○○、酉○○陳稱：同意系爭3 筆土地合併分割，請
    求按建物占有位置分配予伊，不願再與其他共有人繼續保持
    共有。原告之分割方案已將被告未○○、酉○○所有建物劃
    歸其所有土地及私設巷道上，日後恐生爭議，且失公允，應
    按95 年10 月1 日附件3 所示方案分割。同地段1017、1018
    號土地計畫道路需開通，無持分之人應開出條件解決，以利
    土地經濟利用。原告於97年3 月10日分割方案不應留設符號
    Ａ為道路，即無面積增減之情。不同意原告於97年4 月16日
    之分割方案，因該方案將致伊等所有同地段1031─2 號土地
    無法與系爭3 筆土地合併使用。原告所提之2 分割方案均未
    考量其上之地上物，如地上物遭拆除，所生損失應由何人負
    擔？
  (八)被告卯○○、辰○○未於最後言詞辯論期日到場，惟據其等
    以前到場陳稱：被告卯○○、辰○○願再繼續保持共有，分
    割位置對外可出入即可，同意系爭3 筆土地合併分割，及每
    平方公尺12,100元為補償標準。對原告所提之2 分割方案均
    無意見。
  (九)被告巳○○未於最後言詞辯論期日到場，惟據其以前到場陳
    稱：同意系爭3 筆土地合併分割，並分配在伊所買受之位置
    。對原告於97年3 月10日分割方案沒有意見。
  (十)被告戊○○、丙○○、丁○○陳稱：同意系爭3 筆土地合併
    分割，被告戊○○、丙○○、丁○○願再繼續保持共有，不
    願再與其他共有人再繼續保持共有，因靠縱貫路土地中有他
    筆共有土地，請求分配在西側，並有道路通行，以利土地整
    體利用。私設道路要共同負擔，1018地號土地希望日後能共
    同協調。原告於97年3 月10日分割方案不應留設符號Ａ為道
    路，日後恐生爭議。同意原告於97年4 月16日之分割方案。
    面積負擔不足部分應由共有人按應有部分比例負擔，不應歸
    由符號Ｈ、Ｉ、Ｊ負擔。
  (十一)被告壬○○、庚○○陳稱：被告壬○○、庚○○願再繼續保
    持共有，同意系爭3 筆土地合併分割。對原告之分割方案、
    是否留設道路均無意見。
  (十二)被告己○○未於言詞辯論期日到場，亦未提出書狀作何聲明
    或陳述。
四、按各共有人得隨時請求分割共有物，但因物之使用目的不能
    分割或契約訂有不分割之期限者，不在此限。又共有物之分
    割，依共有人協議之方法行之，分割方法不能協議決定者，
    法院得因任何共有人之聲請，命為左列之分配：一、以原物
    分配於各共有人。二、變賣共有物，以價金分配於各共有人
    ，民法第823 條第1 項、第824 條第1 項、第2 項分別定有
    明文。原告主張系爭1014號土地為兩造（被告亥○○、天○○○、Ｂ○○、黃○○、辰○○、壬○○、己○○、庚○○
    除外）共有；系爭1019號土地為兩造（被告天○○○、Ｂ○○、黃○○、辰○○、壬○○、己○○、庚○○除外）共有
    ；系爭1023號土地為兩造（被告宇○○、地○○、戌○○、
    宙○○、亥○○、卯○○除外）共有，應有部分各如土地登
    記簿謄本所載之權利範圍欄所示，原告欲分割土地以便利土
    地之利用，然系爭1014、1019、1023號土地迄今仍保持共有
    ，致土地均無法充分利用，而兩造間並無不分割之特約，亦
    無因物之使用目的不能分割之情形，惟無法達成協議分割等
    情，業據原告提土地登記謄本、繼承系統表、戶籍謄本為證
    ，並經本院現場履勘明確，製有勘驗筆錄在卷可稽，復為被
    告所不爭執，再徵之上開土地共有人之一己○○迭經本院傳
    喚，均未到庭主張其權利，亦未就分割之方法有所主張，另
    被告未○○、酉○○等人提出上開抗辯，顯已無法協議分割
    各節以觀，足認兩造無法達成協議分割，堪信原告上開之主
    張屬實，是原告以兩造不能達成分割協議，訴請裁判分割系
    爭1014、1019、1023號土地，於法自屬有據，應予准許。
五、按裁判上定共有物之分割分法，法院有審酌共有物各種情形
    ，顧及共有人全體利益而自由裁量之權，不受任何當事人主
    張之拘束，最高法院29年度上字第1792號、49年度台上字第
    2569號判例可資參照。查系爭1014、1019、1023號土地之形
    狀近似長方形，面積分別為0.138 、0.1883、0.3593公頃，
    系爭1019、1023號土地東、西側設有2 米餘巷道對外交通，
    系爭1014、1019、1023號土地建有如雲林縣斗南地政事務所
    95年12月8 日複丈成果圖所示符號Ａ部分為磚造瓦頂平房、
    磚造錏板頂平房、鋼架錏板造平房，面積共計0.028641公頃
    ，現為被告申○○使用；符號Ｂ、Ｃ、Ｄ部分均為鋼架錏板
    造平房，面積分別為0.000252、0.002252、0.004385公頃，
    現況使用不明；符號Ｅ、Ｆ、Ｇ、Ｈ部分除Ｆ部分為鐵架錏
    板造平房外，其餘均為磚造平房，面積分別為0.012484、0.
    002657、0.002469、0.005225公頃，現為被告卯○○使用；
    符號Ｉ部分為磚造平房，面積為0.005474公頃，現為被告丑
    ○○使用；符號Ｊ、Ｋ、Ｌ部分均為磚造平房，面積分別為
    0.008095、0.013291、0.018195公頃，現為被告寅○○使用
    ；符號Ｍ、Ｎ部分分別為磚造平房、鐵架錏板造平房，面積
    分別為0.018196、0.018197公頃，現為被告未○○、酉○○
    使用（建物位置圖說誤載建物使用人為李聰慶），上開建物
    興建年代久遠，經濟價值不高等情，業經本院會同雲林縣斗
    南地政事務所勘驗現場明確，並製有勘驗筆錄，及該所95年
    12月8 日土地複丈成果圖附卷可稽。被告丑○○、寅○○、
    申○○、未○○、酉○○、戊○○、丙○○、丁○○雖以上
    開情詞置辯，然：
  (一)有關坐落雲林縣斗南鎮○○段1014、1017、1018、1019、10
    23號土地得否合併分割，前經原告聲請本院函詢雲林縣斗南
    地政事務所，雲林縣斗南地政事務所函覆稱：「說明：二、
    依地籍測量實施規則第224 條規定『土地合併應以同一地段
    、地界相連、使用性質相同之土地為限。』又第225 條之 1
    規定『所稱之使用性質於都市土地指使用分區』查本案1017
    、1018地號等2 筆土地使用分區○○市○○道路用地，同地
    段1014、1019、1023地號等3 筆土地使用分區為住宅區，因
    使用性質不同及地界不相連，該5 筆土地無法合併分割。三
    、次查1019與1023 2筆地號，同段1017與1018地號2 筆土地
    因符合地籍測量實施規則第224 條規定得辦理合併、分割，
    合先敘明。」等文，有該所97年2 月13日雲南地二字第0970
    000689號函附卷可參。被告未○○、酉○○、戊○○、丙○○、丁○○等人雖主張同地段1017與1018地號土地應與系爭
    1014、1019、1023號土地合併分割，惟揆之上開函文所示，
    核與法有違，且原告嗣亦撤回同地段1017與1018地號土地合
    併分割之請求，是被告未○○、酉○○、戊○○、丙○○、
    丁○○等人上開之主張，要難採取。至系爭1014號土地據上
    開函文所示不能與系爭1019、1023號土地合併分割，然兩造
    （被告己○○除外）均同意系爭1014、1019、1023號土地合
    併分割，且土地共有人亦在系爭1014、1019、1023號土地土
    地建有如上開所述之地上物，苟不准許合併分割，將致系爭
    3 筆土地細分，勢必將大量拆除上開地上物，有害共有人之
    經濟效用，及系爭1014、1019、1023號土地之整體利用，反
    之，苟系爭1014、1019、1023號土地得合併分割，不僅上開
    地上物大致得以保存，地上物之所有人可為經濟利用，且有
    利系爭1014、1019、1023號土地之整體利用，考量為使土地
    得以充分發揮整體經濟效益，系爭1014、1019、1023號土地
    合併分割較符合全體共有人之利益，是原告主張系爭1014、
    1019、1023號土地合併分割，尚勘憑採。
  (二)被告未○○、酉○○、戊○○、丙○○、丁○○雖主張不留
    設如雲林縣斗南地政事務所97年6 月25日複丈成果圖所示甲
    、乙案（97．5 ．22．修正案）之符號Ａ道路，並請求開通
    同地段1017、1018號土地之道路等語，然同地段1017、1018
    號土地為計畫道路，需嗣雲林縣政府撥用經費始有開設計畫
    道路之可能，於該計畫道路未開設前，系爭1014、1019、10
    23號土地仍需留設符號Ａ之道路對外交通，雖符號Ａ道路仍
    需經同地段1031、1031─1 、1024號土地始能對外與興國路
    連接，然同地段1031、1031─1 、1024號土地現況為私設巷
    道，多年供公眾通行，要無被告未○○等人所慮將來無法通
    行之虞，且符號Ｇ、Ｇ1 、Ｋ、Ｋ1 之道路西側亦未能對外
    交通聯絡，僅能以東側與符號Ａ連接，始能對外交通，是符
    號Ａ道路仍有設置之必要，被告未○○等人上開之主張，要
    不足採。
  (三)被告未○○、酉○○雖以其等另所有坐落同地段1031─2 號
    土地，應與系爭1023號土地合併使用為由，主張不同意原告
    於97年4 月16日之分割方案等語，然苟牽就被告未○○、酉
    ○○所有坐落同地段1031─2 號土地與系爭1023號土地合併
    使用，將致被告未○○、酉○○共同取得符號Ｃ部分，及被
    告宇○○、地○○、戌○○、宙○○、亥○○、天○○○共
    同取得符號Ｄ部分，與被告Ａ○○、玄○○、靖雅、黃○○
    共同取得符號Ｅ部分之地形均呈西北、東南向長方形形狀，
    而無法充分發揮土地經濟利用價值，此相較雲林縣斗南地政
    事務所97年6 月25日複丈成果圖所示乙案（97．5 ．22．修
    正案）之符號Ｂ、Ｃ、Ｄ、Ｅ部分之地形均呈近南北向長方
    形形狀，顯較能充分發揮土地經濟利用價值，亦較符合多數
    共有人之利益。是衡量多數共有人之利益，及土地經濟利用
    價值，要無牽就上開1031─2 號土地與系爭1023號土地合併
    使用，置多數共有人利益不顧之理，被告未○○、酉○○上
    開之主張，要不足採。
  (四)本院審酌系爭1014、1019、1023號土地依原告所主張之雲林
    縣斗南地政事務所97年6 月25日複丈成果圖所示甲、乙案（
    97．5 ．22．修正案）方法分割，上開甲、乙案僅符號Ｂ、
    Ｃ、Ｄ、Ｅ部分之地形有所差異，其餘均相同。惟依上開乙
    案所示方法分割，符號Ｂ、Ｃ、Ｄ、Ｅ部分之地形均呈近南
    北向長方形形狀，顯較能充分發揮土地經濟利用價值，亦較
    符合多數共有人之利益，已如上述，且該方案係依兩造現使
    用區域為分割原則，變動較小，亦無他人互相配合之牽制，
    影響較小，分割後兩造取得之土地均屬方正，各共有人間均
    便於利用，並均臨道路出入方便，符合大多數人之利益，及
    土地之經濟利用，並經上開到場之被告宙○○、天○○○、
    宇○○、地○○、亥○○、戌○○、玄○○、Ｂ○○、黃○○、Ａ○○同意此分割方案，故認依原告主張之分割方案即
    雲林縣斗南地政事務所97年6 月25日複丈成果圖所示乙案（
    97．5 ．22．修正案）方法分割對兩造較公平、合理，且符
    合土地整體之利用價值，並兼及兩造間共有價值平等均衡原
    則，乃判決如主文第1項所示。
六、再按以原物為分配時，如共有人中，有不能按其應有部分受
    分配者，得以金錢補償之，民法第824 條第3 項定有明文。
    經查，系爭1014、1019、1023號土地共有人之應有部分詳如
    卷附土地登記謄本所載之權利範圍欄所示，因採原告主張之
    上開方案分割，將致系爭1014、1019、1023號土地共有人分
    配所得之面積增減如附表增減面積欄所示之面積，而有關面
    積增減部分，原告主張以每平方公尺12,100元作為補償金額
    之計算標準，且本院審酌系爭1014、1019號土地均坐落在雲
    林縣斗南鎮○○段，地目均為旱，使用分區均為空白，使用
    地類別均為空白，95年度土地公告現值分別為每平方公尺7,
    000 、8,052 元；系爭1023號土地坐落在雲林縣斗南鎮○○
    段，地目為建，使用分區為空白，使用地類別為空白，95年
    度土地公告現值為每平方公尺7,949 元，系爭1019、1023號
    土地東、西側設有2 米餘巷道對外交通，交通情況尚稱便利
    ，然四周商業色彩不彰，為一般住宅觀，市況不繁華，生活
    機能尚可，且為被告寅○○、卯○○、辰○○、彭文姿所同
    意等情，認以每平方公尺12,100元作為補償金額之計算標準
    ，應屬合宜公允，爰定系爭土地之各共有人應支付及應受領
    補償之金額，分別如附表所示，乃判決如主文第2項所示。
七、末查，分割共有物乃具非訟事件之性質，本院斟酌何種分割
    方法較能增進共有物之經濟效益，並兼顧兩造之利益，以決
    定適當之分割方法，不因何造起訴而有不同，故原告請求分
    割之訴雖有理由，惟關於訴訟費用負擔，以共有人全體各按
    其應有部分比例負擔，方屬事理之平，併此敘明。
八、訴訟費用負擔之依據：民事訴訟法第80條之1。
中    華    民    國    97    年    11    月    30    日
                  民事第二庭    法  官  陳秋如
以上正本係照原本作成
如對本判決上訴，須於判決送達後20日內向本院提出上訴狀（需
按他造人數提出繕本）
中    華    民    國    97    年    11    月    30    日
                                書記官  楊麗雪
┌───────────────────────────────────────────────────┐
│ 附表（金額：新台幣：元以下4 捨5入）                                                                  │
├─┬───┬────────┬─────────┬────────┬─────────────────┤
│編│      │應有部分換算總面│分割後（含道路負擔│   增減面積     │     補    償                     │
│號│姓  名│積（扣除負擔巷道│面積）實得分配面積│ （平方公尺）   │ 應                之  金  額     │
│  │      │面積）（平方公尺│（平方公尺）      │                │     受領補償                     │
│  │      │）              │                  │                │                                  │
├─┼───┼────────┼─────────┼────────┼─────────────────┤
│1 │寅○○│1413            │1298              │減少115         │應受領補償金額1,391,500元         │
├─┼───┼────────┼─────────┼────────┼─────────────────┤
│2 │卯○○│478             │518               │增加40          │應支付補償金額230,184元           │
│  │辰○○│                │                  │                │應支付補償金額253,816元           │
├─┼───┼────────┼─────────┼────────┼─────────────────┤
│3 │原告  │546             │585               │增加39          │應支付補償金額471,900元           │
├─┼───┼────────┼─────────┼────────┼─────────────────┤
│4 │申○○│435             │471               │增加36          │應支付補償金額435,600元           │
└─┴───┴────────┴─────────┴────────┴─────────────────┘


司法院資訊處製作；財團法人民間司法改革基金會備份。
